---
title: "开原项目气象数据展示"
author: "wellion"
date: "2018年3月28日"
output: html_document
---

```{r setup, include=FALSE}
knitr::opts_chunk$set(echo = TRUE)
```

## 基本介绍

本项目旨在通过项目地点相关信息的获取，查找附近的气象站点，并根据该气象站点编号，获取相关气象数据，用于可视化分析

```{r cars, echo=FALSE, message=FALSE, warning=FALSE}
# map of China ####
library("leafletCN")
library(leaflet)
#demomap("china")
weast <- read.csv(file = "D:/Data/datav/stations712 with weather data.csv")
pop <- paste("气象站名称：",weast$mc,"<br/>",
               
               "ID：",weast$stationID,"<br/>",
               
               "省份：",weast$province,"<br/>",
               
               "经度：",weast$longitude,"<br/>",
               
               "纬度：",weast$latitude,"<br/>")
  # 项目地块展示 #
  leaflet(weast)%>%amap()%>%
    addCircles(popup=pop, color="red")
```

## 经纬度坐标解析

#### -首先根据项目地址解析出其经纬度坐标

```{r Geoencoding, include=FALSE}
#地理位置→经纬度####
#read the address
address <- "铁岭市开原八棵树镇八道岗子村"

head(address)

#建立备用向量，包括空向量及百度地图api秘钥
ak <- 'hRMTft6Y932u2N5UX2cokQ8GvOE86UQl'    #百度地图api的秘钥，需自己申请
#加载包
library(rjson)
library(RCurl)


#生成规则的url地址(具体参数可参考Geocoding API文档)
url <- paste('http://api.map.baidu.com/geocoder/v2/?ak=',ak,'&callback=renderOption&output=json&address=',address,sep='')
#利用URLencode()转换为可解析的URL地址
url_string <- URLencode(url)
#通过readLines读取URL地址，并解析JSON格式的结果
json<- readLines(url_string, warn=F)
geo <- fromJSON(substr(json,regexpr('\\(',json)+1,nchar(json)-1))

#在解析结果中提取经纬度
lng<-geo$result$location$lng
lat<-geo$result$location$lat

#整理结果
addlocation <- data.frame(address=address,longitude=lng,latitude=lat)

```

#### -解析过程略去，只展示解析的结果

```{r, echo=TRUE}
library(DT)
datatable(addlocation)

```

#### -解析过坐标的位置展示在地图上

```{r, message=FALSE, warning=FALSE}
# shou the location
leaflet(weast)%>%amap()%>%
  addMarkers(popup=pop) %>%
  addCircleMarkers(lng = addlocation$longitude,
                   lat = addlocation$latitude,
                   color="red") %>%
  setView(lng = addlocation$longitude,
          lat = addlocation$latitude,
          zoom = 8)
```


## 附近气象站

#### -根据当前位置查找附近气象站
 根据目标位置的经纬度坐标，计算其与各气象站点的距离，从中选择距离最近的k=5个气象站
 计算过程略过，只显示求解出的5个站点。在目的气象站的选择上要综合考虑，由于目标位置在辽宁开原地区，因此最终选择开原气象站作为目标气象站。

```{r}
# Nearest Neighbor Search####
#k-Nearest Stations
load(file="k5 nearest stations around target.rda")
library(DT)
datatable(kns5)

```

## 获取开原气象站气象数据

#### -中国气象数据网下载累年逐日气象数据
 开原气象站编号为54254，根据该编号在气象数据网找到累年逐日气象数据。该数据包含了温度、降水和气压等气象要素。
 
#### -全年温度变化展示 
 
```{r, echo=FALSE}
load(file="累积逐日气象数据.rda")
library(data.table)

wea <- cDT[stationID == "51058"] #辽宁开原

TEM <- wea[,c("DOY","TEM_M","TEM_H","TEM_L")]

#temperature vis of all year
TEML <- melt(TEM, id.var = "DOY")
names(TEML)[3] <- "Tempreture"
TEML$variable <- factor(TEML$variable, labels=c("Mean", "Highest", "Lowest"))
library(recharts)
setDF(TEML)
echartr(TEML, DOY, Tempreture, variable, type='line') %>% 
  setTitle('Kaiyuan Temperature of Common Year') %>% 
  setSymbols('emptycircle')

```

#### -将横坐标改为日期
```{r, echo=FALSE}
#temp vis by month
library(weather)
TEML$Date <- dateFromDoy(TEML$DOY,2017)
TEML$Month <- monthFromDate(TEML$Date)
TEML$Month <- factor(TEML$Month)
TEML$Day <- dayFromDate(TEML$Date)
TEML$Day <- as.character(TEML$Day)
echartr(TEML, Date, Tempreture, variable, type='line') %>% 
  setTitle('Kaiyuan Temperature of Common Year') %>% 
  setSymbols('emptycircle')
```

#### -单独查看生长季（4-9月）期间的温度

```{r, echo=FALSE, message=FALSE, warning=FALSE}
#selet months show
library(dplyr)
temp <- filter(TEML, Month %in% c("4","5","6","7","8","9")) 
temp$Month <- factor(temp$Month, labels=c("Apr","May", "Jun", "Jul", "Aug", "Sep"))
echartr(temp, Date, Tempreture, variable,type='line') %>% 
setTitle('Kaiyuan Temperature of Common Year, by Month') %>% setSymbols('emptycircle')
```

#### -生长季不同月份日平均温度
```{r, echo=FALSE}
#不同月份平均温度
temp_m <- filter(temp, variable %in% "Mean")
echartr(temp_m, Day, Tempreture, Month, type='line') %>% 
setTitle('Kaiyuan Mean Temperature of Common Year, by Month') %>% setSymbols('emptycircle')
```

#### -再看一下降水

```{r, echo=FALSE, message=FALSE, warning=FALSE}
PRE <- wea[,c("DOY","PRE_2020")]
names(PRE)[2] <- "Rainfall"
library(weather)
PRE$Date <- dateFromDoy(PRE$DOY,2017)
PRE$Date <- factor(PRE$Date)
PRE$Month <- monthFromDate(PRE$Date)
PRE$Month <- factor(PRE$Month)
PRE$Day <- dayFromDate(PRE$Date)
PRE$Day <- as.character(PRE$Day)
setDF(PRE)
echartr(PRE, Date, Rainfall, type='column') %>%
  setTitle('Daily Rainfall ')
```

#### -月降水量分析

```{r, echo=FALSE, message=FALSE, warning=FALSE}
#Rainfall monthly
PRE.monthly <- PRE %>%
  group_by(Month) %>%
  summarise(Rainfall = sum(Rainfall))
# 带时间轴的条图Bar Chart with Timeline
# options(repr.plot.width=4, repr.plot.height=3)
echartr(PRE.monthly, Month, Rainfall,type='vbar') %>% 
  setTitle("Rainfall in each month / mm")
```

## -降水量多年数据分析

####  历史年降水量

```{r}
histor_wea <- read.csv("kaiyuan wth file for crop model.csv")
head(histor_wea)
#prepare the data
wth <- histor_wea
wth$Year <- factor(wth$Year)
wth$Month <- weather::monthFromDate(wth$Date)
wth$Month <- factor(wth$Month)
wth$Day <- weather::dayFromDate(wth$Date)
wth$Day <- factor(wth$Day)

# Rainfall yearly
require(dplyr)
wth.yearly <- wth %>%
  group_by(Year) %>%
  summarise(Rainf = sum(rainfall))
library(recharts)
echartr(wth.yearly, Year, Rainf,type='vbar') %>%
  setTitle('Rainfall across years') 
```

####  历史月降水量

```{r}
#Rainfall monthly
wth.monthly <- wth %>%
  group_by(Year,Month) %>%
  summarise(Rainfall = sum(rainfall))
# 带时间轴的条图Bar Chart with Timeline
# options(repr.plot.width=4, repr.plot.height=3)
echartr(wth.monthly, Month, Rainfall, t=Year, type='vbar') %>% 
  setTitle("Rainfall in each month / mm")
```

#### 月降水量另一种展现形式

```{r}
# selet 10 years
wth.monthly2 <-filter(wth.monthly,Year %in% c("2007","2008","2009","2010","2011","2012","2013","2014","2015","2016")) 
echartr(wth.monthly2, Year, Rainfall, t=Month, type='vbar') %>% 
  setTitle("Rainfall in each month / mm")
```

#### 历史温度

```{r}
tp <- filter(wth,Year %in% c("2011","2012","2013","2014","2015","2016")) 
tp$Tmean <- (tp$Tmax +tp$Tmin)/2
tp$Year <- factor(tp$Year)
echartr(tp, Day, Tmean, Year,t=Month, type='line') %>%
  setTitle('History Temperature, by Month') %>% 
  setSymbols('emptycircle')
```

